# 非同一控制下企业合并与递延所得税资产确认？陈版

提问人：呼叫帮助 时间：2010-04-23 17:41:02
在税法中对合并的涉及的纳税事项： 被合并企业应当按照帐面价值与公允价值的差额交所得税，合并企业可以公允价值入账，并按公允价值计提折旧；如果被合并企业未按差额交税的，合并企业应按帐面价值入账计提折旧。 所得税会计中合并形成递延所得税问题是否只在后面一种情况才出现？

回答人：chenyiwei
回复 楼主 呼叫帮助 的帖子递延所得税的产生基础是资产、负债的帐面价值和计税基础存在差异。如果会计上以公允价值入账，同时税法上也允许按照公允价值为基础计算的折旧和摊销税前扣除，则表明不存在暂时性差异，也就无需计提递延税款。

回答人：chenyiwei
回复 藤椅 呼叫帮助 的帖子为什么认为“这个差异是一个永久性差异，是无法转回的”？由于以后年度内以公允价值和原历史成本计算的每年折旧、摊销金额不同，计税基础和帐面价值之间的差异会逐步缩小，到相应资产处置时通过处置损益的差异即可全部转回。

回答人：chenyiwei
回复 报纸 呼叫帮助 的帖子从会计理论角度是对的，但在新税法下，相应应当引用新税法下的规定，例如财税[2009]59号，不能再引用老税法下目前已经失效的国税发[2003]45号、国税发[2000]118号等规定。

回答人：chenyiwei
回复 7 楼 呼叫帮助 的帖子资产和负债的帐面价值和计税基础之间的差异都是暂时性差异，关键是可抵扣暂时性差异转回时预计有无足够的应纳税所得额的问题在一定程度上影响了递延所得税资产的确认。

提问人：fulingjun 时间：2011-08-04 16:50:09
如果确认这个差异的话，请问各位前辈如何作分录？计入损益吗？计入损益好像不合理。冲资本公积？

回答人：chenyiwei
调整商誉或者负商誉。